【裁判字號】    92,易,639
【裁判日期】    920901
【裁判案由】    竊盜
【裁判全文】
臺灣臺中地方法院刑事判決                          九十二年度易字第六三九號
    公  訴  人  臺灣臺中地方法院檢察署檢察官
    被      告  乙○○
右列被告因竊盜案件，經檢察官提起公訴（九十一年度偵字第二四四九四號），本院
判決如左：
    主  文
乙○○竊盜，累犯，處有期徒刑陸月，如易科罰金，以參佰元折算壹日。
    事  實
一、乙○○素行不良，有多次竊盜前科，最近一次係於民國八十九年間，因竊盜案件
    ，經本院判處有期徒刑八月，並於刑之執行完畢或赦免後，令入勞動場所強制工
    作一年確定，其中有期徒刑部分於九十年二月五日執行完畢，另強制工作部分則
    於九十一年二月五日執行完畢。詎仍不知悔改，竟意圖為自己不法之所有，於九
    十一年八月二十四日晚間七時三十分許，在臺中市○區○○路二段「上吉超市」
    前，徒手竊取甲○○所有置於其腳踏車後座之背包一個（內有摩托羅拉牌Ｐ七六
    八九型、易利信牌Ｒ六○○型、易利信牌Ｔ六五型、諾基亞牌三三一五型、諾基
    亞牌三三五○型行動電話各一支、行動電話電池約二十顆、文具二十餘種、耳機
    三付、電話卡二十張、金融卡三張、貴賓卡八張等物），得手後除將竊得之諾基
    亞牌三三五○型行動電話贈與不知情之胞兄鍾久春，由鍾久春轉賣予不知情之通
    訊業者陳順發，再由陳順發售予不知情之客戶李添祥外，其餘四支行動電話及行
    動電話電池約二十顆均售予不詳通訊行牟利，剩餘贓物則均予丟棄。嗣甲○○報
    警處理，經警依據甲○○失竊之諾基亞牌三三五○型行動電話之序號，循線查知
    上情。
二、案經甲○○訴由臺中市警察局第四分局報告臺灣臺中地方法院檢察署檢察官偵查
    起訴。
    理  由
一、訊據被告乙○○矢口否認有何竊盜犯行，辯稱：伊沒有偷，伊是當天在「上吉超
    市」旁邊公園地上撿到這個背包云云。惟查：被告右揭竊盜犯罪事實，業據告訴
    人甲○○於警詢、偵查時指訴綦詳（見偵卷第二二至二六、四一頁），並有其出
    具之贓物認領保管單一紙附卷可稽（見偵卷第三五頁）。而被告於竊得如事實欄
    所載之物後，將其中諾基亞牌三五五○型行動電話贈與不知情之胞兄鍾久春，由
    鍾久春轉賣予不知情之通訊業者陳順發，再由陳順發售予不知情之客戶李添祥等
    情，亦據證人鍾久春、陳順發、李添祥於警詢時互相證述一致（見偵卷第一二至
    二一頁），復有鍾久春簽署之委售切結書一紙在卷可憑（見偵卷第二八頁）。雖
    被告以前詞置辯，然在受訊問人前後陳述不一致之情形下，因接近案發時點記憶
    較深刻清晰，且較少外力干預及利害關係之考量，所為之陳述，自當較事後翻異
    之詞為可信，此即所謂案重初供原則。本件被告於警詢及本院調查時已自承：伊
    有於九十一年八月二十四日晚間七時三十分許，在臺中市○區○○○路「上吉超
    市」前偷甲○○的背包，裡面有手機五支、手機電池二十顆、文具等物，其中手
    機及手機電池伊賣給第一廣場的通訊行，伊是因為沒有工作沒有錢，所以才又去
    偷東西等語（見偵卷第十、十一頁，本院卷第七一頁），參諸被告對於行竊之動
    機、時間、地點、所得贓物及贓物處理情形等細節，均能為明確詳實之陳述，且
    被告亦未抗辯其所為之自白係出於不正方法或與事實不符，則應認被告前開自白
    與事實相符而堪以採信。被告事後翻異前供，改稱：伊是撿到背包云云，應屬事
    後卸責之詞，不足採信。本件事證明確，被告犯行堪以認定。
二、核被告所為，係犯刑法第三百二十條第一項之普通竊盜罪。被告前因竊盜案件，
    經本院判處有期徒刑八月，並於刑之執行完畢或赦免後，令入勞動場所強制工作
    一年確定，其中有期徒刑部分於九十年二月五日執行完畢，另強制工作部分則於
    九十一年二月五日執行完畢，有臺灣高等法院被告全國前案紀錄表在卷可參（見
    本院卷第九、一○頁），被告於有期徒刑執行完畢五年內再犯本件有期徒刑以上
    之罪，為累犯，應依法加重其刑。爰審酌被告素行不良，有多次竊盜前科，有上
    開前案紀錄表可佐，其年輕力壯，不思努力工作賺取正當酬勞，竟以行竊方式牟
    取他人財物，事後復未能坦承犯行，欠缺悔過之具體表現等一切情狀，量處如主
    文所示之刑，並諭知易科罰金之折算標準。又公訴人雖以被告前已有多次竊盜前
    科，竟又犯下本件竊盜罪，足見被告有犯罪之習慣，而請求本院依竊盜犯贓物犯
    保安處分條例第三條第一項第一款、第二款規定，令被告於刑之執行前入勞動處
    所強制工作，然按應執行之刑未達一年以上者，不適用竊盜犯贓物犯保安處分條
    例，此為該條例第二條第四項所明定。本件被告竊盜犯行，經本院審酌前前開情
    狀，而量處有期徒刑六月，未達一年，依照右揭說明，自無竊盜犯贓物犯保安處
    分條例之適用。另被告雖有多次竊盜前科，然經本院調閱被告全部竊盜案件之判
    決書，顯示被告最近一次竊盜行為，係發生於八十九年五月二十日，有本院八十
    九年度易字第一九九八號刑事判決附卷可考（見本院卷第一九、二○頁），距本
    案被告犯罪時間（九十一年八月二十四日），相隔已逾二年，且被告本案僅竊取
    告訴人甲○○一人之財物，尚難認被告有犯竊盜罪之習慣，而卷內亦無其他證據
    顯示被告係以犯罪為常業或係因遊蕩、懶惰成習而犯罪，故尚無依刑法第九十條
    第一項規定，令被告於刑之執行完畢或赦免後入勞動場所強制工作之必要，附此
    敘明。
據上論斷，應依刑事訴訟法第二百九十九條第一項前段，刑法第三百二十條第一項、
第四十七條、第四十一條第一項前段，罰金罰鍰提高標準條例第一條前段、第二條，
判決如主文。
本案經檢察官劉仁明到庭執行職務。
中      華      民      國     九十二     年     九     月      一     日
                               臺灣臺中地方法院刑事第四庭
                                   審判長法  官  張  靜  琪
                                         法  官  楊  真  明
                                         法  官  羅  智  文
右正本證明與原本無異。
如不服本判決，應於送達後十日內向本院提出上訴狀（須附繕本），上訴於臺灣高等
法院臺中分院。
                                         書記官
中      華      民      國     九十二     年     九     月      四     日
附錄本案論罪科刑法條
刑法第三百二十條第一項
意圖為自己或第三人不法之所有，而竊取他人之動產者，為竊盜罪，處五年以下有期
徒刑、拘役或五百元以下罰金。


司法院資訊處製作；財團法人民間司法改革基金會備份。
